臺灣澎湖地方法院刑事附帶民事訴訟判決　　
　　　　　　　　　　　　　　　　 110年度簡上附民字第1號
原　　　告　林璘美
被　　　告　許家華

上列被告因本院110年度簡上字第1號傷害案件，經原告提起附帶
民事訴訟，請求損害賠償，本院於民國110年10月6日言詞辯論終
結，判決如下：
    主      文
被告應給付原告新臺幣壹萬元，及自民國110年1月20日起至清償
日止，按週年利率5%計算之利息。
原告其餘之訴駁回。
原告假執行之聲請駁回。
    事實及理由
一、原告起訴主張：被告許家華因懷疑原告林璘美及原告之女林
    怡菁2人亂丟垃圾，於民國109年6月14日18時30分許，在澎
    湖縣○○市○○路00巷00號之1旁，與原告林璘美及林怡菁
    發生口角爭執。被告許家華見林怡菁持手機對其拍攝而心生
    不滿，竟徒手拉扯林怡菁右手，以此強暴方式妨害林怡菁使
    用手機之權利，並致林怡菁受有右側手部擦傷之傷害。原告
    為保護林怡菁，上前以雙手將被告推開，被告因遭阻攔致情
    緒激動，徒手拉扯原告左手臂後，出拳毆打原告之臉部、頭
    部等處，致原告受有頭部鈍挫傷併口內開放性傷口（約2公
    分）之傷害。原告遭被告施以上開暴力行為後，導致失眠、
    精神不佳，出門均小心翼翼，深怕被告突然出現，每到案發
    地點更是小心戒備，害怕再受襲擊，精神上受有痛苦，請求
    慰撫金新臺幣（下同）6萬元。爰依侵權行為法律關係，請
    求被告賠償。並聲明：⑴被告應給付原告6萬元，及自起訴
    狀繕本送達翌日起至清償日止，按週年利率5%計算之利息。
    ⑵原告願供擔保，請准宣告假執行。
二、被告則答辯略以：是原告先動手拍打被告，被告才推原告，
    且被告所施力道很小，原告不可能受傷等語。爰聲明：請求
    駁回原告之訴。
三、按附帶民事訴訟之判決，應以刑事訴訟判決所認定之事實為
    據，刑事訴訟法第500條前段定有明文。經查，原告主張其
    於上開時地遭被告出拳毆打，致受有頭部鈍挫傷併口內開放
    性傷口（約2公分）之事實，業經本院110年度簡上字第1號
    刑事判決認定在案，則本件附帶民事訴訟之判決，即應以上
    述事實作為認定依據。據此，被告之侵權行為事實，堪以認
    定。
四、次按，因故意或過失，不法侵害他人之權利者，負損害賠償
    責任；不法侵害他人之身體、健康、名譽、自由、信用、隱
    私、貞操，或不法侵害其他人格法益而情節重大者，被害人
    雖非財產上之損害，亦得請求賠償相當之金額，民法第184
    條第1項前段、第195條第1項前段分別定有明文。原告於上
    開時地遭被告毆打，致受有上開傷勢之事實，業經認定如前
    ，則原告確係因被告之不法侵害，受有非財產上損害，則原
    告自得依前揭規定請求被告賠償慰撫金。經查：
（一）按慰撫金之賠償，其核給之標準固與財產上損害之計算不
      同，然非不可斟酌雙方身分資力與加害程度，核定相當之
      數額。惟所謂相當，除斟酌雙方身份資力外，尤應兼顧加
      害程度與其身體、健康影響是否重大以為斷（最高法院
      51年台上字第223號判例意旨、89年度台上字第1952號判
      決意旨可資參照）。
（二）原告現年約81歲，2名子女會提供其生活費用；被告現年
      約27歲，為文化局臨時人員，每月收入約24,000元，另有
      貸款需繳交，未婚無子女等情，業據兩造供述在卷。茲審
      酌兩造之身分、地位、經濟能力，與被告行為之態樣、對
      於原告所造成之損害程度等一切情狀，認原告請求精神慰
      撫金應以1萬元為適當，逾此範圍部分為無理由。
五、從而，原告依侵權行為法律關係，請求被告給付1萬元，及
    自起訴狀繕本送達翌日即110年1月20日起至清償日止，按週
    年利率5%計算之利息部分，為有理由，應予准許。逾此部分
    之請求，為無理由，應予駁回。
六、本案係於刑事第二審起訴之附帶民事訴訟事件，屬於由刑事
    第二審法院管轄之第一審附帶民事訴訟（參照司法院79年10
    月29日（79）廳民一字第914 號函示意旨），惟本案既係由
    刑事第二審法院作成判決，自須受以對該第二審法院所為判
    決上訴第三審之限制（參照臺灣高等法院暨所屬法院90年度
    法律座談會民事類提案第35號之審查意見）。又因本案附帶
    民事訴訟所依附之刑事案件係不得上訴於第三審法院者，依
    刑事訴訟法第506條第1項但書規定，對本判決提起上訴應受
    民事訴訟法第466條之限制。而本案訴訟標的金額未逾150萬
    元，不得上訴第三審，判決後即告確定，自無宣告假執行之
    必要，自應駁回原告假執行之聲請。
七、據上論結，原告之訴，為一部有理由，一部無理由，依刑事
    訴訟法第502條，判決如主文。
中    華    民    國   110    年   10     月   27    日 
                   刑事庭   審判長法  官  李宛玲
                                  法  官  王偉為
                                  法  官  陳立祥
以上正本證明與原本無異。
本判決不得上訴。
中    華    民    國   110    年   10     月   27    日 
                                  書記官  莊茹茵